# 有限责任公司整体改制为股份有限公司，为什么要评估，评估增值的部分不用进行账务..

提问人：_ 冰人 时间：2014-04-27 20:07:21
陈版，您好。我现在审计的这家公司目前正在进行股改之前的审计。 我想问下，公司改为股份有限公司，是按审计后的“所有者权益账面价值”，确认为“股本”，超过股本部分计入“资本公积-股本溢价”。这是按审计后的账面金额来折股的，为什么还要进行评估呢？
当评估的净资产与审计后的净资产不一致时，公司在改为股份有限公司时，需要进行账务处理吗？

回答人：chenyiwei
基本赞同楼上liubin意见。 2005 年版的《公司注册资本登记管理规定》（国家工商行政管理总局令第 22 号）第十七条明确规定：“非公司企业按《公司法》改制为公司、有限责任公司变更为股份有限公司时，折合的实收股本总额不得高于公司净资产额。有限责任公司变更为股份有限公司，为增加资本公开发行股份时，应当依法办理。原非公司企业、有限责任公司的净资产应当由具有评估资格的资产评估机构评估作价，并由验资机构进行验资。” 最新修订的《公司注册资本登记管理规定（ 2014 年修订）》（国家工商行政管理总局令第 64 号）删除了这一规定，但并不意味着在改制或整体变更时无需评估。一方面，如果涉及国有资本的，根据国有资产管理的规定，必须评估；其次，从工商登记规定自身角度而言，以净资产折合股本可能被认定为非货币财产出资，故仍需评估。

提问人：_ 冰人 时间：2014-05-04 16:31:00
如果有限公司整体改制成股份有限公司，按审计后的净资产折股后，股东是否需要缴纳个人所得税？

回答人：chenyiwei
各地规定不同，请参考当地的规定。很多地方为了鼓励企业登陆资本市场，会有一些缓交、返还等优惠措施。